臺灣臺中地方法院臺中簡易庭小額民事判決
                                   110年度中小字第2376號
原      告  帝國大樓管理委員會

法定代理人  張永光  
訴訟代理人  劉書舟  
被      告  張宗智  
上列當事人間請求給付管理費事件，本院於民國110年9月1日言
詞辯論終結，判決如下：
    主      文
被告應給付原告新臺幣參萬陸仟捌佰玖拾伍元，及自民國一○九
年十二月十九日起至清償日止，按週年利率百分之五計算之利息
。
訴訟費用新臺幣壹仟元由被告負擔。
本判決得假執行。
    事實及理由
壹、程序事項：
    按訴狀送達後，原告不得將原訴變更或追加他訴。但擴張或
　　減縮應受判決事項之聲明者，不在此限，民事訴訟法第255
 　 條第1 項第3 款定有明文。本件原告起訴聲明原為：「被告
    應給付新臺幣(下同)37,584元，及自支付命令送達翌日起至
    清償日止，按週年利率百分之五計算之利息，暨滯納金新臺
    幣375元」；嗣於民國110 年8月6日言詞辯論期日以言詞變
    更訴之聲明為：「被告應給付原告36,895元，及自支付命令
    送達翌日起至清償日止，按週年利率5%計算之利息」，核屬
    減縮應受判決事項之聲明，合於前開規定，先予敘明。
貳、兩造爭執要旨：
一、原告主張：被告自民國106年9月起至110年7月止積欠帝國大
    樓住戶管理費共計47期，因被告是空戶，管理費減為每坪30
    元，被告計費坪數是26.18坪，故每期管理費是785元，47期
     管理費共計36,895元，雖經原告一再催討，均未獲置理。
    為此，爰依住戶規約，提起本件訴訟等語，並聲明如主文第
    1項所示。
二、被告表示：同意原告之請求。
參、得心證之理由：
一、上開原告主張之事實，業據其提出存證信函、郵局回執、大
    樓住戶規約、管理費收繳一覽表、財務報表、第一類建物登
    記謄本為證，且為被告所不爭執，堪信原告所陳上情為真正
    。
二、按當事人於言詞辯論時為訴訟標的之捨棄或認諾者，應本於
    其捨棄或認諾為該當事人敗訴之判決，民事訴訟法第384條
    定有明文。本件被告於本院言詞辯論程序時既陳明同意原告
    之請求，屬訴訟標的之認諾，本院自應依上開規定為被告敗
    訴之判決。
三、從而，原告依住戶規約，請求被告給付原告36,895元，及自
    支付命令送達翌日即109年12月19日(見支付命令卷第67頁送
    達證書)起至清償日止，按週年利率5%計算之利息，為有理
    由，應予准許。
四、本件係依小額訴訟程序所為被告敗訴之判決，依民事訴訟法
    第436 條之20規定，應依職權宣告假執行。
五、依民事訴訟法第436 條之19第1 項、第78條規定，本件訴訟
　　費用額確定為1,000 元（即原告繳納之第一審裁判費1,000
      元），應由敗訴之被告負擔。
中    華    民    國    110    年    9    月    17    日
                  臺中簡易庭    法  官  林筱涵

民事訴訟法第436條之24第2項：
對於本判決之上訴，非以違背法令為理由，不得為之。
如對本判決上訴，須於判決送達後20日內向本院提出上訴狀，並
須表明原判決所違背之法令及其具體內容與依訴訟資料可認為原
判決有違背法令之具體事實之上訴理由（均須按他造當事人之人
數附繕本）
中    華    民    國    110    年    9    月    17    日
                                書記官  張峻偉